【裁判字號】    95,聲再,320
【裁判日期】    951027
【裁判案由】    貪污治罪條例等
【裁判全文】
臺灣高等法院刑事裁定                 95年度聲再字第320號
再審聲請人
即受判決人  甲○○
上列聲請人因貪污治罪條例等案件，對於最高法院九十五年度台
上字第四七三八號，中華民國九十五年八月二十五日確定判決（
臺灣高等法院九十三年度上更(二)字第三七五號），聲請再審，本
院裁定如下：
    主  文
再審之聲請駁回。
    理  由
一、再審聲請意旨詳如附件再審聲請狀所載。
二、按有罪之判決確定後，為受判決人之利益聲請再審，須其聲
    請之理由合於刑事訴訟法第四百二十條第一項所定情形之一
    或第四百二十一條有足生影響於判決之重要證據漏為審酌者
    ，始准許之。本件再審聲請人主張因有發現新證據，依法聲
    請再審，是本院應予調查有否合於刑事訴訟法第四百二十條
    第一項第六款再審理由。次按刑事訴訟法第四百二十條第一
    項第六款所謂確實之新證據，需具備「嶄新性」與「顯著性
    」二種聲請再審新證據之特性，前者意指該證據係在事實審
    法院於判決前已存在，因未經發現，不及調查斟酌，或審判
    時未經注意，至其後始行發現者而言；後者係就證據本身形
    式觀察，故不以絕對不須經過調查程序為條件，但須顯然可
    認為足以動搖原有罪之確定判決，始符「顯著性」。又再審
    及非常上訴，均為確定判決之特別救濟程序。再審，係為原
    確定判決認定事實錯誤而設之救濟程序；與非常上訴係在糾
    正原確定判決違背法令者，並不相同。
三、經查：
  (一)本件再審聲請狀第九頁第九點、第十三頁第六點及第十四頁
    第三點，分別論述「原判決並未敘明理由」、「原判決就此
    構成要件並未表明認論理由」及「原判決之認定顯與一般論
    理法則有違」云云之情事，屬於聲請人就原判決違背法令之
    不服，依上揭說明，應為非常上訴之救濟事項，非本院所得
    審酌，先予敘明。
  (二)本件再審聲請人除上述(一)情形外所提出之相關證據，係在事
    實審法院判決前已存在，然為法院所不採，即無事後始經發
    見之可言，故不符合「嶄新性」要件，而非新證據。聲請人
    所提之證據並不具備前述「嶄新性」與「顯著性」二種聲請
    再審新證據之特性，亦即聲請人所提之證據並無事後始經發
    現及足以動搖原判決之可能。是聲請人此部分之聲請，為無
    理由，應予駁回。
據上論斷，應依刑事訴訟法第四百三十四條第一項，裁定如主文
。
中    華    民    國      95    年    10    月   27   日
                  刑事第十九庭  審判長法  官  宋  祺
                                      法  官  吳鴻章
                                      法  官  陳憲裕
以上正本證明與原本無異。
如不服本裁定，應於收受送達後五日內向本院提出抗告狀。
u                                     書記官  劉育妃
中    華    民    國      95    年    10    月   31   日


司法院資訊處製作；財團法人民間司法改革基金會備份。
